【裁判字號】    97,抗,360
【裁判日期】    970409
【裁判案由】    聲明異議
【裁判全文】
臺灣高等法院臺中分院刑事裁定           97年度抗字第360號
抗 告 人
即受刑人    甲○○
                    國民
                    （現於臺灣雲林第2監獄執行中）
上列抗告人因對於法務部96年7月24日法矯字第0960021228號函
撤銷受保護管束人假釋處分書聲明異議，不服臺灣南投地方法院
中華民國97年1月21日96年度聲字第578號裁定，提起抗告，本院
裁定如下：
    主  文
抗告駁回。
    理  由
一、原裁定意旨如附件一內容所載。
二、本件抗告意旨如附件二內容所載。
三、按受刑人或其法定代理人或配偶以檢察官執行之指揮為不當
    者，得向諭知該裁判之法院聲明異議，刑事訴訟法第484條
    固定有明文。惟依該條規定，受刑人聲明異議之客體，應以
    檢察官執行之指揮為限；亦即受刑人就刑之執行或其方法，
    認檢察官之指揮不當者，始得向諭知該裁判之法院聲明異議
    ，以求救濟。故如非以檢察官執行之指揮為聲明異議之對象
    者，其聲明異議之提起於程序上即與法有違，法院自應以裁
    定駁回其異議，其理甚屬灼然。次按，假釋之撤銷屬刑事裁
    判執行之一環，為廣義之司法行政處分，如有不服，其救濟
    程序，應依刑事訴訟法第484條之規定，即俟檢察官指揮執
    行該假釋撤銷後之殘餘徒刑時，再由受刑人或其法定代理人
    或配偶向當初諭知該刑事裁判之法院聲明異議（最高行政法
    院93年2月份庭長法官聯席會議決議(三)參照）。
四、經查：本件抗告人即受刑人甲○○（以下稱為抗告人）係以
    誤飲遭陳宜溫做為吸食器使用之飲料瓶內之飲料，並未有何
    與素行不良者往來之情形，亦未有何施用毒品行為，而觀察
    、勒戒處分亦係因受人誣陷方才遭致，以及未傳喚伊出庭陳
    述，損害伊出庭權為由提起本件聲明異議，並非對於檢察官
    根據上開處分書所為之執行提出異議，參諸上開決議意旨，
    已有不符。從而，抗告人既有於保護管束期間內施用毒品之
    行為，並經裁定送勒戒處所施以觀察、勒戒，雖經抗告及聲
    請重新審理，已均遭駁回，並經臺灣南投地方法院檢察署檢
    察官為不起訴處分確定在案，已堪認抗告人並未於保護管束
    期間內保持善良品行，而與素行不良之人來往，且未服從檢
    察官及執行保護管束者之命令，復未如實就其生活情況與工
    作環境向執行保護管束者報告，自已屬違反保安處分執行法
    第74條之2第1款、第1款及第4款之規定且情節重大。法務部
    即據以抗告人違反保安處分執行法第74條之2第1款、第2款
    、第4款之規定情節重大，以96年7月24日法矯字第09600212
    28號函准予撤銷抗告人之假釋，其處分並無不當，而檢察官
    嗣據以指揮抗告人入監執行上述殘刑，亦無任何可指摘之處
    ，原審法院因而認定本件聲明異議為無理由，裁定駁回其聲
    明異議，經核並無不合。抗告人徒憑己見指摘原裁定不當，
    其抗告為無理由，應予駁回。
五、據上論結，應依刑事訴訟法第412條，爰裁定如主文。
中    華    民    國    97    年    4     月    9     日
            刑事第三庭    審判長法  官  王  增  瑜
                                法  官  蔡  紹  良
                                法  官  梁  堯  銘
上列正本證明與原本無異。
不得抗告。
                                書記官  陳  麗  玉
中    華    民    國    97    年    4     月    10    日


司法院資訊處製作；財團法人民間司法改革基金會備份。
